臺灣新竹地方法院民事簡易判決　　　　 93年度竹簡字第825號
原　　　告　乙○○
被　　　告　甲○○
上列當事人間請求清償借款事件，本院於中華民國94年4月12日
言詞辯論終結，判決如下：
    主      文
原告之訴駁回。
訴訟費用由原告負擔。
    事實及理由
一、按訴狀送達後，原告不得將原訴變更或追加他訴，但擴張或
    減縮應受判決事項之聲明者，不在此限，民事訴訟法第255
    條第1項第3款定有明文。本件原告起訴時請求被告給付新臺
    幣（下同）267,500 元，嗣本院審理中變更為請求被告給付
    495,700元，及自起訴狀繕本送達翌日起按週年利率百分之5
    計算之利息，核屬擴張應受判決事項之聲明，應予准許。
二、原告主張：被告於民國91年6月7日以原告名義向玉山銀行楊
    梅分行信用貸款新臺幣（下同）300,000元，該款項自91年6
    月7日起由原告陸續以轉帳方式提領共297,800元予被告，而
    被告僅償還其中32,100元；另被告又陸續向原告借款共計28
    0,000元，而被告僅償還50,000 元，此有被告簽立之借據乙
    份為證，惟被告迭經催討，均置之不理，經桃園縣楊梅鎮公
    所調解被告亦未到場。被告共計積欠原告495,700 元，爰依
    消費借貸之法律關係提起本件訴訟等語，並聲明：被告應給
    付原告495,700 元，及自起訴狀繕本送達翌日起至清償日止
    ，按週年利率百分之5計算之利息。
三、被告則以：被告並無向原告借有上述之借款，玉山銀行之貸
    款帳戶係以原告之名義開戶，被告並未曾提領。又系爭借據
    雖是被告所簽，惟其係受原告逼迫，被告並未向原告借款28
    0,000元等語置辯，並聲明：駁回原告之訴。
四、按當事人主張有利於己之事實者，就其事實有舉證之責任，
    民事訴訟法第277條定有明文。次按民事訴訟如係由原告主
    張權利者，應先由原告負舉證之責，若原告先不能舉證，以
    證實自己主張之事實為真實，則被告就其抗辯事實即令不能
    舉證，或其所舉證據尚有疵累，亦應駁回原告之請求。又請
    求履行債務之訴，除被告自認原告所主張債權發生原因之事
    實外，應先由原告就其主張此項事實，負舉證之責任，必須
    證明其為真實後，被告於其抗辯事實，始應負證明之責任，
    此為舉證責任分擔之原則（最高法院17年上字第917號、43
    年臺上字第377號判例參照）。準此，如當事人主張有金錢
    借貸關係存在，須就其發生所須具備之要件即借貸意思表示
    相互一致與金錢之交付負舉證責任。本件原告主張兩造間有
    借貸關係之存在，為被告所否認，揆諸前揭說明，自應由原
    告就借貸之事實負舉證責任。
五、經查，原告主張玉山銀行貸款之300,000 元部份，乃由原告
    分筆款項提領後，由丙○○交予被告，並聲請本院傳喚丙○
    ○。經查，證人丙○○到庭結證稱：「（問：是否知悉兩造
    之債務糾紛？）我不知道，我只知道兩造一起來買車，兩造
    之間金錢的往來我不清楚。」等語（本院94年4月12日言詞
    辯論筆錄），依上開證人所為之證述，不足以證明被告有領
    取原告玉山銀行貸款部分之情事，至於另一筆280,000元之
    借款，原告均未提出其他證據足以證明兩造間確有借貸關係
    存在之事實。從而，原告既不能證明曾借貸並交付系爭借款
    金額予被告，則揆諸首開法條及判例意旨，原告依消費借貸
    之法律關係請求被告返還495,700 元及自起訴狀繕本送達翌
    日起至清償日止，按週年利率百分之5 計算之利息，為無理
    由，應予駁回。
六、訴訟費用負擔之依據：民事訴訟法第78條。
中　　華　　民　　國　　94　　年　　4 　　月　　22　　日
                  新竹簡易庭  法　官　林惠君
以上正本，係照原本作成。
如對本判決上訴，須於判決送達後20日內向本院提出上訴狀。
                              書記官　廖佳玲
中　　華　　民　　國　　94　　年　　4 　　月　　22　　日
